臺灣基隆地方法院刑事判決　　　　　　　 94年度易字第370號
公　訴　人　臺灣基隆地方法院檢察署檢察官
被　　　告　丁○○
上列被告因贓物案件，經檢察官提起公訴（94年度偵字第2678號
），本院判決如下：
    主  文
丁○○無罪。
    理  由
一、公訴意旨略以：被告丁○○對於所購買之丙○○所遺失之大
    眾牌、G1000型、序號為0000000000000號行動電話可能係來
    路不明之贓物，已有所預見，詎進而出於故買贓物之故意，
    於民國93年11月間，在基隆市基隆火車站附近，向綽號「小
    五百」不詳姓名之成年男子以新台幣（下同）3,000元之代
    價買受上述行動電話，再交由不知情之陳美娥使用，經警循
    線發覺上情，因認被告所為，涉犯刑法第349條第2項之故買
    贓物罪嫌。
二、按犯罪事實，應依證據認定之，無證據不得認定犯罪事實；
    不能證明被告犯罪者，應諭知無罪之判決，刑事訴訟法第
    154條第2項、第301條第1項分別定有明文；而事實之認定，
    應憑證據，如未能發現相當證據，或證據不足以證明，自不
    能以推測或擬制之方法，為裁判基礎；倘積極證據不足為不
    利於被告事實之認定，即應為有利於被告之認定，更不必有
    何有利之證據（最高法院40年臺上字第86號、30年上字第81
    6號判例意旨參照）。
三、公訴意旨認被告涉有上揭罪嫌，無非係以被告之供詞、證人
    吳逸人、林向榮、紀國風之證詞及被害人丙○○之指訴，且
    有贓物認領保管收據1紙、大眾電信用戶維修申請單2紙，為
    其主要論據。訊據被告固坦承有向大象無線電計程車編號89
    5號之司機購買上開大眾牌G1000型行動電話1支之事實，然
    堅決否認有購買贓物之故意，辯稱：「不知道是贓物，是當
    時駕駛計程車在火車站排班，是大象無線電編號895之計程
    車司機林向榮向伊兜售，想買行動電話給前妻陳美娥使用，
    所以才購買」等語。
四、經查：
  (一)證人紀國風即目擊被告向林向榮購買上開大眾牌G1000型行
    動電話1支之計程車司機於偵查時證稱：「當時我的計程車
    停在基隆火車站憲兵隊旁的公共廁所外，被告看到我將他的
    車子停下來，到我車上聊天，後來1位大象無線電編號895號
    計程車司機（林向榮）經過車旁叫我，以台語說有1支手機
    問我喜不喜歡要賣我，我下車看手機，是1支有照相功能，
    有天線的手機，我表示有照相功能的手機已經有了，被告就
    問（林向榮）手機要賣多少錢，開價好像是3,500元，後來
    是以3,000成交。」等語（見偵卷第51頁），核與被告於偵
    查及本院審理時供稱：「當時我和紀國風在火車站排班，我
    到紀國風車上聊天，對方（大象無線電編號895號之林向榮）
    開車過來，跟紀國風說有1支手機要賣，紀國風表示不缺手
    機，我在旁聽到問對方要賣多少錢，因為該手機有明顯刮傷
    ，且蓄電量不足，後來以3,000成交。」等語相符，被告前
    開所辯，應屬事實，可以採信。至於證人林向榮（已死亡）
    於警詢時雖否認有出售上開手機予被告之事實，然此部分之
    證詞顯然與證人紀國風前開證言相悖，是否可採，並非無疑
    ，且證人林向榮出售上開手機予被告之事實，恐涉犯刑法竊
    盜罪或收受贓物罪、故買贓物罪等罪嫌，難期證人林向榮為
    真實之陳述，其前開證言自非可採，附此說明。
  (二)而依證人乙○○即大眾電信公司門市小姐到院證稱：「93年
    12月2日丁○○拿大眾牌G1000型藍銀色手機來維修，當時從
    手機序號查出所有人是丙○○，所以在維修單上用戶名稱是
    寫丙○○，而聯絡人欄寫實際送修人的名字，收件時門市○
    ○○道是贓物，送總公司修理時，維修師傅才說客戶有報失
    竊，要門市去確認此事，有打電話給陳美娥（被告之前妻）
    ，結果陳美娥叫我們打0000000000和被告聯絡，聯絡時被告
    表示手機是他的朋友出售給他的。被告得知是贓物後有主動
    要求和失主（丙○○）聯絡」等語，證人丙○○即手機之所
    有人到院亦證稱：「大眾電信門市小姐通知我說失竊的手機
    在送修，當天或隔天我和被告電話聯絡，被告說手機是向別
    人買的，不知手機是我的，送修後門市○○○○道是我的手
    機，因為門市要求我先報警，所以我就報警處理。」等語，
    並有大眾電信公司用戶維修申請單1式2聯在卷可參，設被告
    於買受該手機之初即已知悉其為贓物，豈敢貿然送修手機，
    甚者，於門市小姐通知該手機係遭竊之贓物，猶主動留下電
    話號碼請門市小姐代為通知手機失主丙○○？且被告係向同
    業之計程車司機林向榮購買上開手機，而非向不知名之第3
    人購買，準此，被告關於不知該手機為贓物之所辯並非無稽
    ，已然可見，不能以事後發現其為贓物，進而推定被告於購
    買之初已有贓物之認識。縱林向榮出售該手機時，欠缺旅充
    等設備，亦未必確能令人懷疑證人林向榮出售時表示因缺錢
    而出售手機之說詞為不實，進而認定被告具有贓物之認識。
    綜上所述，被告所辯其不知為贓物等情，尚無法排除其可能
    性，即應為有利被告事實之認定，無從認定其有故買贓物之
    犯行。此外，復查無其他積極證據足以證明被告有被訴之犯
    行，揆諸前述規定，不能證明被告犯罪，自應為其無罪之諭
    知。
據上論斷，應依刑事訴訟法第301條第1項，判決如主文。
本案經檢察官甲○○到庭執行職務
中　　華　　民　　國　　94　　年　　11　　月　　11 　日
                  刑事第二庭審判長法  官    王福康
                                  法  官    齊  潔
                                  法  官    何怡穎
右正本證明與原本無異。
對於本件判決如有不服，應於收受送達後10日內，向本院提出上
訴書狀，上訴於臺灣高等法院，並按他造當事人之人數附具繕本
。
中　　華　　民　　國　　94　　年　　11　　月　　11 　日
                                  書記官    李繼業
